臺灣嘉義地方法院刑事判決　　　　　　　 94年度訴字第279號
公　訴　人　臺灣嘉義地方法院檢察署檢察官
被　　　告　乙○○
　　　　　　　　　　　號
指定辯護人　嚴庚辰律師
上列被告因違反槍砲彈藥刀械管制條例等案件，經檢察官提起公
訴（93年度偵字第6673號），本院判決如下：
    主  文
乙○○未經許可，持有手槍，處有期徒刑參年，併科罰金新台幣
捌萬元，罰金如易服勞役，以新台幣玖佰元即銀元佰元折算壹
日。
扣案具有殺傷力之中共ＮＯＲＩＮＣＯ廠七七型口徑七點六二ｍ
ｍ制式半自動手槍壹枝（含彈匣壹個，槍枝管制編號00000
00000號），沒收。
    事  實
一、乙○○前於民國（以下同）93年4 月間某日，在嘉義市某處
   ，經其侄張銘峰（已於93年6月3 日死亡）告知其未經許可持
    有具有殺傷力之中共NORINCO廠77 型口徑7.62mm之制式半自
    動手槍1枝（即俗稱黑星手槍，含彈匣1個，槍枝管制編號00
    00000000號）及具有殺傷力之土造子彈1 顆藏放在嘉義市○○○段仙姑廟旁空屋內牆角之鐵桶中，並告知乙○○需要時
　　可自行取用。嗣乙○○因懷疑其女黃瓊閔長期離家未歸，係
    黃瓊閔之男友吳明峻加以慫恿並提供黃瓊閔之住處，遍尋其
    女無著下，為追查其女之行蹤並為壯其膽色，明知未經許可
    不得持有制式手槍及具有殺傷力之土造子彈，竟於93年11月
    8日晚上9時30分許，駕駛車牌號碼 BU-2905號自用小客車至
    上開張銘峰生前藏放槍、彈之地點，取出上開槍、彈，而未
    經許可持有之後，遂基於恐嚇危害安全之概括犯意，連續為
    下列行為：
  (一)於同日晚上9時40分許，至嘉義縣水上鄉○○村○○鄰○○街1
    2 號「自然世界泡沫紅茶店」內，詢問任職於該店之黃瓊閔
    同學甲○○是否知悉黃瓊閔之行蹤，甲○○告以不知後，乙○○竟以手持之上開槍、彈敲打店內櫃檯數下，並稱：「幹
    你娘！我每次來問你我女兒黃瓊閔在哪裡你都說不知道！」
    等語，使甲○○心生畏怖，致生危害於安全。乙○○隨後自
    上開店內離去。
  (二)於同日晚上10時許，至吳明峻位於嘉義縣水上鄉寬士村22之
    140號住處追問黃瓊閔行蹤，吳明峻之母丁○○至該址門口
    對乙○○告以黃瓊閔並未居住於該處等語，乙○○聞言竟手
    持上開槍、彈，以槍口指向丁○○並對丁○○恫稱：明天還
    要來該址，把伊之女兒交出來，不然要拿槍把吳明峻打死等
    語，同時持上開槍、彈敲打停放上址門口之車牌號碼不詳之
    汽車，以此加害生命、身體之事恫嚇丁○○，使丁○○心生
    畏怖，致生危害於安全。
  (三)於同日晚上10時許，丁○○之堂哥丙○○亦在(二)址屋內，於
    聽聞上開汽車遭敲打發出之警示聲響即出門查看，適見乙○○持槍並出言恫嚇丁○○，丙○○隨即上前勸阻，乙○○見
    狀立即將槍口轉向丙○○並拉手槍槍機滑套作勢上膛，以此
    加害生命、身體之事恫嚇丙○○，使丙○○心生畏怖，致生
    危害於安全。丙○○迅即制止並與乙○○發生扭打，乙○○
    竟以上開手槍槍柄敲打丙○○頭部等處數下，致丙○○受有
    左眉部裂創及擦傷、右肘部及兩膝多處擦傷之傷害（傷害部
    分業據丙○○撤回告訴）。嗣乙○○所持之上開槍、彈為丙○○於扭打中奪下，交由行經該處之路人黃永文持以報警，
    乙○○則乘隙駕車逃離現場，經警循線始查悉上情。
二、案經甲○○、丁○○及丙○○訴由嘉義縣警察局水上分局報
    告報請臺灣嘉義地方法院檢察署檢察官偵查起訴。
    理  由
一、上揭事實，迭據被告乙○○於警詢、偵查及本院審理中均坦
    承不諱（見警卷第16至28頁，偵卷第15至17頁、第20頁、第
    36頁，本院卷第37頁、第46頁、第51至53頁），核與證人即
    告訴人甲○○、丁○○、丙○○及證人黃永文、曹則雲、吳
    明峻分別於警詢及偵查中證述之情節相符（見警卷第8 至49
    頁，偵卷第16至20頁），並有嘉義市警察局指認犯罪嫌疑人
    紀錄表、嘉義縣警察局水上分局扣押書、搜索查獲現場照片
    、告訴人丙○○及被告之因扭打受傷之診斷證明書、張銘峰
    之戶籍資料及死亡資料各1份在卷足稽（見警卷第 50至55頁
    、第58至60頁、第64至71頁，偵卷第39至42頁）。而上開扣
    案之槍彈經送內政部警政署刑事警察局鑑定結果認：「一、
    送鑑制式手槍1枝（槍枝管制編號0000000000），認係中共
    NORINCO廠77型口徑7.62mm（ 7.62X17 mm）之制式半自動手
    槍（即俗稱黑星手槍），未發現有槍號，槍管內具四條右旋
    來復線，機械性能良好，認具殺傷力。二、送鑑子彈 1顆，
    認係由玩具金屬彈殼加裝直徑約8 mm之金屬彈頭改造而成之
    改造子彈，經試射，可擊發，認具殺傷力。」等情，有該局
    93年11月24日刑鑑字第0930227075號槍彈鑑定書1 份附卷可
    參（見偵卷第8至12 頁），從而，依前揭鑑定書所載，該制
    式手槍及土造子彈自屬槍砲彈藥刀械管制條例所管制之槍、
    彈，殊無疑義。綜上，被告之自白核與事實相符，足資採認
    ，本件事證明確，被告犯行堪以認定。
二、按上開扣案之制式槍枝、土造子彈，係屬槍砲彈藥刀械管制
    條例第4條第1項第1款、第2款規定明文查禁之槍砲、彈藥，
    依同條例第5 條規定，非經中央主管機關許可，不得製造、
    販賣、運輸、轉讓、出租、出借、持有、寄藏或陳列該等查
    禁之槍砲、彈藥。是核被告所為，係犯槍砲彈藥刀械管制條
    例第7條第4項之未經許可，持有手槍罪及同條例第12 條第4
    項之未經許可，持有子彈罪、刑法第 305條之恐嚇危害安全
    罪。其以一行為同時持有上開槍、彈，係一行為觸犯上開槍
    砲彈藥刀械管制條例第7條第4項之未經許可，持有手槍罪及
    同條例第12條第4項之未經許可，持有子彈罪2罪名，為想像
    競合犯，應依刑法第55條之規定，從一重論以槍砲彈藥刀械
    管制條例第7條第4項之未經許可持有手槍罪。被告上開 3次
    恐嚇危害安全行為，時間緊接，所犯罪名相同，顯係出於概
    括之犯意為之，為連續犯，應依刑法第56條之規定以一罪論
    ，並加重其刑。又其所犯上開槍砲彈藥刀械管制條例第7條
    第4項未經許可持有手槍罪與刑法第305條之恐嚇危害安全罪
    間，具有方法結果之牽連關係，應從一重之未經許可持有手
    槍罪論處。次按「刑法第59條之酌量減輕其刑，必須犯罪另
    有其特殊之原因與環境等等，在客觀上足以引起一般同情，
    認為即予宣告法定最低刑期猶嫌過重者，始有其適用。」（
    最高法院69年度臺上字第291 號判決參照）。查本件被告係
    因思女心切始持上開槍、彈為前揭犯行，揆諸首開判決說明
    ，在客觀上實足以引起一般之同情，而可堪憫恕，縱宣告法
    定最低度之刑猶嫌過重，爰依刑法第59條之規定酌減其刑。
    茲審酌被告值此槍彈氾濫之際，非法加以持有槍、彈並對告
    訴人等為前述恐嚇之行為，所為對社會治安潛藏高度危險，
    惡性非輕，惟尚未有其他實害行為，復取得告訴人甲○○、
    丙○○之諒解，有渠等所具之撤回告訴狀2紙附卷可稽（見
    偵卷第31頁、第28頁），暨其犯罪動機、目的、手段、家庭
    狀況、智識程度及犯後坦承犯行不諱、態度良好等一切情狀
    ，量處如主文所示之刑，並就罰金部分諭知易服勞役之折算
    標準，以示懲戒。
三、扣案之上開制式手槍1枝（含彈匣1個，槍枝管制編號000000
    0000），係違禁物，應依刑法第38條第1項第1款規定宣告沒
    收。至送鑑驗時試射之子彈1 顆，已因試射擊發而不具殺傷
    力，故非違禁物，爰不予宣告沒收，附此敘明。
據上論斷，應依刑事訴訟法第299條第1項前段，槍砲彈藥刀械管
制條例第7條第4項、第12條第4項，刑法第11條前段、第305條、
第55條、第42條第2項、第38 條第1項第1款，罰金罰鍰提高標準
條例第1條前段、第2條，現行法規所定貨幣單位折算新台幣條例
第2條，判決如主文。
本案經檢察官周欣潔到庭執行職務。
中　　華　　民　　國　　94　　年　　8 　　月　　25　　日
                      刑事第一庭 審判長法  官  許進國
                                       法  官  林坤志
                                       法  官  游悅晨
上列正本證明與原本無異。
如不服本判決，應於判決送達後10日內向本院提出上訴狀（應附
繕本）。
中　　華　　民　　國　　94　　年　　8 　　月　　25　　日
                                       書記官  陳慶時
附錄所犯法條：
槍砲彈藥刀械管制條例第7條
未經許可，製造、販賣或運輸火砲、肩射武器、機關槍、衝鋒槍
、卡柄槍、自動步槍、普通步槍、馬槍、手槍或各類砲彈、炸彈
、爆裂物者，處死刑、無期徒刑或7 年以上有期徒刑；處徒刑者
，併科新台幣3千萬元以下罰金。
未經許可，轉讓、出租或出借前項所列槍砲、彈藥者，處無期徒
刑或 5 年以上有期徒刑，併科新台幣1千萬元以下罰金。
意圖供自己或他人犯罪之用，而犯前二項之罪者，處死刑或無期
徒刑；處徒刑者，併科新台幣5千萬元以下罰金。
未經許可，持有、寄藏或意圖販賣而陳列第1 項所列槍砲、彈藥
者，處5年以上有期徒刑，併科新台幣1 千萬元以下罰金。
第1項至第3項之未遂犯罰之。
槍砲彈藥刀械管制條例第12條
未經許可，製造、販賣或運輸子彈者，處1年以上7年以下有期徒
刑，併科新台幣500萬元以下罰金。
未經許可，轉讓、出租或出借子彈者，處6月以上5年以下有期徒
刑，併科新台幣300萬元以下罰金。
意圖供自己或他人犯罪之用，而犯前二項之罪者，處3 年以上10
年以下有期徒刑，併科新台幣700萬元以下罰金。
未經許可，持有、寄藏或意圖販賣而陳列子彈者，處5 年以下有
期徒刑，併科新台幣300萬元以下罰金。
第 1 項至第 3 項之未遂犯罰之。
中華民國刑法第305條
以加害生命、身體、自由、名譽、財產之事，恐嚇他人致生危害
於安全者，處 2 年以下有期徒刑、拘役或 300 元以下罰金。
